最高法院刑事判決　　　　　　　　　　　　　　　八十六年度台上字第三六○○號
　　上　訴　人　甲○○
　　選任辯護人　李保祿律師
　　上　訴　人　張清熙
右上訴人等因業務上侵占案件，不服台灣高等法院中華民國八十五年七月二十五日第
二審更審判決（八十五年度上更(一)字第四七八號，起訴案號：台灣士林地方法院檢察
署八十三年度偵字第一○八五八號、八十四年度偵字第二五四七號），提起上訴，本
院判決如左：
    主  文
上訴駁回。
    理  由
按刑事訴訟法第三百七十七條規定，上訴於第三審法院，非以判決違背法令為理由，
不得為之。是提起第三審上訴，應以原判決違背法令為理由，係屬法定要件。如果上
訴理由狀並未依據卷內訴訟資料，具體指摘原判決不適用何種法則或如何適用不當，
或所指摘原判決違法情事，顯與法律規定得為第三審上訴理由之違法情形，不相適合
時，均應認其上訴為違背法律上之程式，予以駁回。本件上訴人張清熙上訴意旨略稱
：甲○○事先確未與上訴人商議，未徵得上訴人同意即擅將標的物遷移，原審採信甲
○○之供詞，對上訴人有利之情形未予審酌，且上訴人前未曾受有期徒刑以上刑之宣
告，符合緩刑之要件，請宣告緩刑。上訴人甲○○上訴意旨略稱：上訴人為和密成特
殊金屬工業股份有限公司（下稱和密成公司）總經理，係為和密成公司持有機具，與
金洹合實業股份有限公司無任何法律關係，而和密成公司之業務為製造特殊之金屬製
品，並非經常性的與他公司訂立附條件買賣契約而持有他人之機具，原判決論處上訴
人業務侵占罪刑，有適用法則不當之違誤云云。
惟查：原判決綜核告訴人金洹合實業股份有限公司之指訴，證人陳秋金之證述，卷附
附條件買賣契約書、動產擔保交易登記證明書，及上訴人甲○○亦不否認有將和密成
公司以附條件買賣方式向金洹合實業股份有限公司所購買之機具，遷移至中國大陸，
供其弟林世榮所經營之泰好金屬有限公司使用之事實等證據，並參酌全案卷證資料，
本於事實審法院推理之作用，認定上訴人二人有共同意圖為自己不法之所有，而侵占
對於業務上所持有之物之犯行，已說明其理由，所為論斷，俱有卷內資料可資覆按，
從形式上觀察，並無違背法令之情形，上訴意旨對原審之論斷，究係違背如何之經驗
法則或論理法則，亦未依據卷內資料為具體之指摘。張清熙徒憑己意，以甲○○事先
未與其商量，未經徵得其同意，即擅將附條件買賣之標的物遷移，據以漫指原審對其
有利之證據未予審酌，係以自己之說詞而為單純事實上之爭辯，依首開說明，自非適
法之第三審上訴理由。而上訴人甲○○既為和密成公司總經理，負責該公司業務之經
營，該公司之生財器具，不問是否屬於該公司所有，均為其基於業務上所持有之物，
乃竟意圖為自己不法之所有，將該公司以附條件買賣之標的物侵占入己，遷移至中國
大陸，供其弟林世榮所經營之泰好金屬有限公司使用，所為自應成立業務上侵占罪，
原審論以該罪刑，適用法則，要無不當，所指尚嫌誤會。綜上所述，本件上訴意旨所
指，均與法律規定得為第三審上訴理由之情形不相適合，其上訴違背法律上之程式，
應予駁回。上訴人張清熙另請求宣告緩刑，因本院係為程序判決，無從審酌。又本件
雖屬刑事訴訟法第三百七十六條第三款所列之案件，惟於修正刑事訴訟法施行前，原
得上訴於第三審法院，且已繫屬於法院，依刑事訴訟法施行法第五條第一項規定，仍
應依施行前之法定程序終結之，附此明。
據上論結，應依刑事訴訟法第三百九十五條前段，判決如主文。
中      華      民      國    八十六    年      六      月     十八     日
                              最高法院刑事第四庭
                                  審判長法官  莊  來  成
                                        法官  曾  有  田
                                        法官  王  德  雲
                                        法官  謝  俊  雄
                                        法官  林  永  茂
      右正本證明與原本無異
                                              書  記  官
中      華      民      國    八十六    年      六      月    二十四    日
